臺灣彰化地方法院刑事判決　　　　　　　　　　　　九十三年度訴字第一三二一號
　　公　訴　人　臺灣彰化地方法院檢察署檢察官
　　被　　　告　甲○○
右列被告因違反毒品危害防制條例案件，經檢察官提起公訴（九十三年度毒偵字第二
九九二號），本院認有刑事訴訟法第二百七十三條之一第一項之情形，而改依簡式審
判程序判決如左：
        主  文
甲○○連續施用第一級毒品，處有期徒刑壹拾月，扣案之海洛因壹拾伍包（毛重壹拾
肆點伍公克）沒收銷燬之；又連續施用第二級毒品，處有期徒刑柒月，扣案之安非他
命壹包（毛重計壹點柒公克）沒收銷燬之。應執行有期徒刑壹年月，扣案之海洛因
壹拾伍包（毛重壹拾肆點伍公克）及安非他命壹包（毛重計壹點柒公克）沒收銷燬之
。
        事  實
一、甲○○前已有因施用毒品案件，經本院裁定令入戒治處所施以強制戒治，後因戒
    治期滿而受臺灣彰化地方法院檢察署檢察官為不起訴處分確定等情。後再因施用
    毒品案件（即施用第一級毒品海洛因及施用第二級毒品安非他命），除經依本院
    裁定令入戒治處所，施以強制戒治，於九十二年八月十日執行戒治期滿獲釋放外
    ，並經檢察官提起公訴（九十年度毒偵字第一九五九號），由本院以九十一年度
    訴緝字第四二號（原案號九十年度訴字第七六五號）判處施用第一級毒品部分，
    有期徒刑九月；施用第二級毒品部分，有期徒刑七月，並定應執行刑為有期徒刑
    一年三月確定，經入監服刑後，於九十三年七月十九日獲准假釋出監並交付保護
    管束，尚在假釋期間。詎仍不知悔改，於五年內，基於施用第一級毒品海洛因之
    概括犯意，自九十三年八月二十四日晚上二十時許起，至九十三年八月二十七日
    下午十三時許止，在彰化縣社頭鄉橋頭村潘厝橫巷八號及彰化縣溪湖鎮○○街四
    十三巷十九號之廣儕電子遊藝場等地，以將海洛因摻入香煙內，點火生煙，加以
    吸食之方式，連續施用第一級毒品海洛因多次，平均施用時間不定；其另基於施
    用第二級毒品安非他命之概括犯意，自九十三年八月二十四日下午十三時許起，
    至九十三年八月二十七日下午十七時許止，在同上址，以將安非他命置於玻璃球
    吸食器內，下以火燒烤生煙，再予吸食之方式，連續施用第二級毒品安非他命多
    次，平均施用時間亦為不定。嗣其於九十三年八月二十七日晚上二十二時許，在
    前開廣儕電子遊藝場內，為警查獲，並扣得其所有之海洛因十五包（毛重十四．
    五公克）及安非他命一包（毛重計一．七公克）。
二、案經台中市警察局報告台灣彰化地方法院檢察署檢察官偵查起訴。
        理  由
一、按除被告所犯為死刑、無期徒刑、最輕本刑為三年以上有期徒刑之罪或高等法院
    管轄第一審案件者外，於前條第一項程序進行中，被告先就被訴事實為有罪之陳
    述時，審判長得告知被告簡式審判程序之旨，並聽取當事人、代理人、辯護人及
    輔佐人之意見後，裁定進行簡式審判程序；除簡式審判程序及簡易程序案件外，
    第一審應行合議審判，刑事訴訟法第二百七十三條之一第一項、第二百八十四條
    之一分別定有明文。本件被告所涉係死刑、無期徒刑、最輕本刑為三年以上有期
    徒刑之罪或高等法院管轄第一審案件以外之罪，並於本院行準備程序時就被訴事
    實為有罪之陳述，本院合議庭依前揭規定，經評議結果，裁定改由一名法官獨任
    行簡式審判程序，先予敘明。
二、右揭犯罪事實，業據被告甲○○於警訊、偵查時及本院準備與審理中，均供承不
    諱，並有海洛因十五包（毛重十四．五公克）及安非他命一包（毛重計一．七公
    克）扣案可稽，且被告獲案時，經警採取其之尿液送驗，結果亦均呈嗎啡陽性（
    即海洛因入人體內之水解反應）及甲基安非他命陽性反應，有詮昕科技股份有限
    公司所出具之濫用藥物尿液檢驗報告一紙在卷可參，顯見被告之自白與事實相符
    ，堪以採信。又被告前已有因施用毒品案件，經本院裁定令入戒治處所施以強制
    戒治，後因戒治期滿而受臺灣彰化地方法院檢察署檢察官為不起訴處分確定等情
    。後再因施用毒品案件（即施用第一級毒品海洛因及施用第二級毒品安非他命）
    ，除經依本院裁定令入戒治處所，施以強制戒治，於九十二年八月十日執行戒治
    期滿獲釋放外，並經檢察官提起公訴（九十年度毒偵字第一九五九號），由本院
    以九十一年度訴緝字第四二號（原案號九十年度訴字第七六五號）判處施用第一
    級毒品部分，有期徒刑九月；施用第二級毒品部分，有期徒刑七月，並定應執行
    刑為有期徒刑一年三月確定情，有本院九十一年訴緝字第四二號刑事判決及台灣
    彰化地方法院檢察署刑案資料查註紀錄表在卷足憑刑案資料查註紀錄表在卷足憑
    。綜上，本件事證業已明確，被告之犯行堪以認定。
三、核被告所為，係犯毒品危害防制條例第十條第一項之施用第一級毒品罪、第十條
    第二項之施用第二級毒品罪。被告先後二次施用第一級毒品海洛因；多次施用第
    二級毒品安非他命之犯行，各時間緊接，構成犯罪要件復相同，顯係均各基於概
    括犯意為之，俱為連續犯，皆應依刑法第五十六條之規定論以一罪，並加重其刑
    。被告於施用前後持有第一級毒品海洛因及第二級毒品安非他命之低度行為，應
    為施用第一級毒品海洛因及第二級毒品安非他命之高度行為所吸收，不另論罪。
    被告所犯前開二罪，行為互異，犯意各別，所犯構成要件復不相同，應分論併罰
    。爰審酌被告之品性、犯罪之動機、方法、施用次數、所生之危害及犯罪後之態
    度等一切情狀，分別量處如主文所示之刑，並諭知應執行之刑，以示懲處。至扣
    案之海洛因十五包（毛重十四．五公克）及安非他命一包（毛重計一．七公克）
    應依同條例第十八條第一項前段，宣告沒收銷燬之。
據上論斷，應依刑事訴訟法第二百七十三條之一第一項、第二百九十九條第一項前段
，毒品危害防制條例第十條第一項、第二項、第十八條第一項前段，刑法第十一條前
段、第五十六條、五十一條第五款，判決如主文。
本案經檢察官郭銘禮到庭執行職務。
中    華    民    國      九十三      年      十一      月    二十五    日
                                        臺灣彰化地方法院刑事第一庭
                                            法      官  洪  志  賢
右正本證明與原本無異。
如不服本判決，應於判決送達後十日內，向本院提出上訴狀（須附繕本）。
                                            法院書記官  洪  年  慶
中    華    民    國      九十三      年      十二      月      一      日
毒品危害防制條例第十條
施用第一級毒品者，處六月以上五年以下有期徒刑。
施用第二級毒品者，處三年以下有期徒刑。
毒品危害防制條例第十八條：
查獲之毒品及專供製造或施用毒品之器具，不問屬於犯人與否，均沒收銷燬之。但合
於醫藥或研究之用者，得不予銷燬。
前項合於醫藥或研究用毒品或器具之管理辦法，由法務部會同行政院衛生署定之。
